# 请教陈版递延所得税资产的确认

提问人：xiongmao12 时间：2016-03-05 16:48:55
请教陈版主，遇到一个IPO的公司，支付券商费用 100 万，计入其他流动资产。同时，专门针对给券商的费用收到了一笔政府补助，也是 100 万。请教： 1 、其他流动资产待上市后冲减资本溢价，那么政府补助未来是转入营业外收入还是作为其他流动资产的抵减项，也计入资本溢价？ 2 、本期收到 100 万政府补助时，公司缴纳了 25 万所得税，这 25 万所得税是否应该确认递延所得税资产？确认的话对方科目应该是什么呢？

回答人：chenyiwei
1 、如果该 100 万的券商费用挂账是合适的，则该政府补助建议冲减该资产项目，最终减少计入资本公积的发行费用金额。 2 、后续发行费用冲减发行溢价，可能不能扣除，因此建议该 25 万元的已缴纳税款计入当期的所得税费用，即实际冲减上述资产的金额为 75万。

提问人：zhs7403 时间：2016-03-06 13:13:14
陈老师，政府补助走营业外收入是否更合适？虽然净资产不变，但损益表会不同。因为政府补助没有直接冲资产的

回答人：chenyiwei
问题在于作为补助对象的发行费用最终没有计入损益，而政府补助准则的理念比较强调配比原则，所以只有通过这种方法，将政府补助的最终影响数也调整到权益。